臺灣苗栗地方法院刑事判決
111年度交訴字第66號
公  訴  人  臺灣苗栗地方檢察署檢察官
被      告  李祐沂


                    （另案於法務部○○○○○○○○○○○執行中）
上列被告因肇事逃逸案件，經檢察官提起公訴（111年度偵字第5
409號），被告於準備程序中就被訴事實為有罪之陳述，經本院
合議庭裁定由受命法官獨任行簡式審判程序，判決如下：
    主    文
李祐沂犯肇事致人傷害逃逸罪，處有期徒刑柒月。
    犯罪事實及理由
 一、本件犯罪事實、證據均引用檢察官起訴書之記載（如附件
     ），證據部分補充被告李祐沂於本院準備程序及審理時之
     自白、臺灣高等法院被告前案紀錄表。
二、論罪科刑：
　㈠核被告所為，係犯刑法第185條之4第1項前段之肇事致人傷害
    逃逸罪。
　㈡檢察官未就被告構成累犯之前階段事實及應加重其刑之後階
    段事項主張並具體指出證明方法，本院就此部分加重事由是
    否構成，爰不予認定（最高法院刑事大法庭110年度台上大
    字第5660號裁定意旨參照）。
　㈢爰以行為人之責任為基礎，審酌被告為圖一時之僥倖，罔顧
    他人生命、身體安全，肇事後未留在現場為必要救護，反棄
    受傷之被害人於不顧，對被害人及社會治安所生危害之程度
    非輕；並斟酌被告有諸多前科（參臺灣高等法院被告前案紀
    錄表），素行非佳；復考量被告犯後於偵查及本院審理時坦
    承犯行、未與被害人和解之態度，及被告於本院審理自承之
    智識程度、生活經濟狀況（見本院卷第45頁）、被害人之意
    見（參意見調查表，見本院卷第29頁）等一切情狀，量處如
    主文所示之刑，以期相當。 
據上論斷，應依刑事訴訟法第273條之1第1項、第299條第1項前
段、第310條之2、第454條，判決如主文。
本案經檢察官曾亭瑋提起公訴，檢察官陳昭銘到庭執行職務。 
中　　華　　民　　國　　111 　年　　10　　月　　17　　日
                  刑事第二庭  法　官  　陳雅菡
以上正本證明與原本無異。
如不服本判決應於收受判決後20日內向本院提出上訴書狀，並應
應敘述具體理由。其未敘述上訴理由者，應於上訴期間屆滿後20
日內向本院補提理由書(均須按他造當事人之人數附繕本)「切勿
逕送上級法院」。告訴人或被害人如對本判決不服者，應具備理
由請求檢察官上訴，其上訴期間之計算係以檢察官收受判決正本
之日期為準。
   　　                     　書記官    許雪蘭
中　　華　　民　　國　　111 　年　　10　　月　　17　　日
附錄本案論罪科刑法條：
中華民國刑法第185條之4
駕駛動力交通工具發生交通事故，致人傷害而逃逸者，處6月以
上5年以下有期徒刑；致人於死或重傷而逃逸者，處1年以上7年
以下有期徒刑。
犯前項之罪，駕駛人於發生交通事故致人死傷係無過失者，減輕
或免除其刑。
附件
臺灣苗栗地方檢察署檢察官起訴書　
                                     111年度偵字第5409號
　　被　　　告　李祐沂　男　32歲（民國00年0月00日生）
　　　　　　　　　　　　住苗栗縣○○鎮○○街0段00號4樓
                          之1
                        （另案在法務部○○○○○○○苗栗
                          分監執行中）
　　　　　　　　　　　　國民身分證統一編號：Z000000000號
上列被告因肇事逃逸案件，業經偵查終結，認應提起公訴，茲將
犯罪事實及證據並所犯法條分敘如下：
 　　　 犯罪事實
一、李祐沂於民國111年1月13日18時45分許，騎乘其向友人施萬
    財所借得之車牌號碼000-0000號普通重型機車，沿苗栗縣竹
    南鎮龍山路3段由西向東方向行駛，本應注意車前狀況，並
    隨時採取必要之安全措施，竟疏未注意及此，而擦撞前方同
    向由林月星所騎乘之車牌號碼000-000號普通重型機車，致
    林月星人、車倒地，受有頭部外傷合併右側顴骨閉鎖性骨折
    、瘀腫、擦傷、右側手部、膝部、足部擦挫傷之傷害（過失
    傷害部分未據告訴）。嗣李祐沂明知其騎乘機車肇事，竟基
    於肇事逃逸之犯意，未對林月星施予適當之救護或報警處理
    ，亦未得林月星之同意，即逕自騎乘機車離去。嗣經警據報
    到場處理並調閱監視器，始循線查悉上情。
二、案經苗栗縣警察局竹南分局報告偵辦。
　　　　證據並所犯法條
一、上揭犯罪事實，業據被告李祐沂於偵查中均坦承不諱，核與
    證人即被害人林月星、證人施萬財於警詢中證述之情節相符
    ，並有道路交通事故現場圖、道路交通事故調查表㈠、㈡、為
    恭紀念醫院乙種診斷證明書、後方車輛行車紀錄器影像擷圖
    、現場暨車損照片等在卷可佐，足認被告之自白與事實相符
    ，其犯嫌應堪認定。
二、核被告所為，係犯刑法185條之4第1項前段之駕駛動力交通工
    具發生交通事故，致人傷害而逃逸罪嫌。
三、依刑事訴訟法第251條第1項提起公訴。
　　此　致
臺灣苗栗地方法院
中　　華　　民　　國　 111　　年　　7 　　月　　29 　 日
　　　　　　　　　　　　　    檢察官　曾亭瑋